臺灣臺南地方法院臺南簡易庭民事判決
110年度南小字第847號
原      告  王柏淞  

被      告  郭義忠  


上列當事人間請求侵權行為損害賠償事件，經本院於民國110年8
月11日言詞辯論終結，判決如下︰
    主    文
原告之訴駁回。
訴訟費用新臺幣1,000元由原告負擔。
    事實及理由
一、原告主張：被告於民國108年12月某日未經原告允許進入原
    告之住宅，經原告要求離開後仍執意不離去，並手持攝影器
    材拍攝對原告大呼小叫，造成原告精神上及心靈上受有壓力
    ，已侵害原告之名譽權及隱私權，爰依侵權行為之法律關係
    ，請求被告賠償原告早餐店營業損失新臺幣（下同）1萬元
    、精神慰撫金9萬元，合計10萬元等語。並聲明：被告應給
    付原告10萬元，及自起訴狀繕本送達翌日起至清償日止，按
    年息百分之5計算之利息。
二、被告則答辯：原告所經營之早餐店乃公共場所，任何人都可
    以進入消費，被告當天亦係欲進入消費，且被告僅停留15秒
    即離開，是原告對被告大呼小叫，被告並無何侵害原告名譽
    或隱私等語。並聲明：請求駁回原告之訴。
三、本院得心證之理由：
　㈠按當事人主張有利於己之事實者，就其事實有舉證之責任，
    民事訴訟法第277條前段定有明文。次按民事訴訟如係由原
    告主張權利者，應先由原告負舉證之責，若原告先不能舉證
    ，以證實自己主張之事實為真實，則被告就其抗辯事實即令
    不能舉證，或其所舉證據尚有疵累，亦應駁回原告之請求。
    是民事訴訟法如係由原告主張權利者，應先由原告負舉證之
    責。又按民法第184條第1項前段規定侵權行為以故意或過失
    不法侵害他人之權利為成立要件，故主張對造應負侵權行為
    責任者，應就對造之有故意或過失負舉證責任；再按不法侵
    害他人之身體、健康、名譽或自由者，被害人雖非財產上之
    損害，亦得請求賠償相當之金額，民法第195條第1項前段固
    定有明文。惟名譽乃為人格之社會評價，名譽有無受侵害，
    應以社會上對其評價是否貶損以為斷，是必須依一般社會觀
    念，足認其人之聲譽已遭貶損始足當之，至於主觀上是否感
    受到損害，則非認定之標準。再所謂隱私權保護之客體，乃
    不受他人評價之權利，亦即吾人就自己任何關於個人資訊而
    足以使社會據以對之產生辨識、評價者，且無論其係導致正
    面或負面之評價結果，均享有隱蔽、不揭露而免受他人評價
    之權利。故隱私權之核心內涵在免於個人資訊公開而受社會
    不特定人或特定人評價，其不法侵害亦應指不合理之刺探及
    揭露上開個人資訊予以社會不特定人或特定人評價之行為而
    言。
　㈡本件原告主張被告有不法侵害原告名譽權及隱私權，無非是
    主張被告於108年12月底某日進入原告住宅之過程，並提出
    當日錄影光碟乙片為證，而該光碟經本院於110年8月11日言
    詞辯論期日勘驗結果如下：
　　「原告（穿紅色衣服）與被告（穿黃色衣服、手拿防水攝  
      影機、戴安全帽）站在店內櫃台前發生爭吵，爭吵內容：
      原告（大聲說）：離開、離開。
      被告：你憑什麼叫我離開。你為什麼...
      原告（大吼）：這是我的店。
      被告（大聲說）：蛤。
      原告：這是我的店。離開、離開。
      此時被告將攝像鏡頭朝向原告
      被告（大聲說）：你憑什麼，來蛤」
    兩造對本院上開勘驗結果均無意見，是可認當日兩造於原  
    告所經營之早餐店內之互動情形，如上開勘驗結果。
　㈢原告固主張被告未經原告同意持攝影機進入原告住宅，經要
    求離開卻未離開即屬侵害原告隱私權、名譽權云云，惟所謂
    名譽權受損係以社會上對其評價是否貶損以為斷，已如前述
    ，依上開勘驗結果，實無從看出被告有何行為會令原告在社
    會上之評價有受貶損之情事，原告主張被告上開行為已不法
    侵害其名譽權顯無從採。又原告之上開住宅係經營早餐店，
    此為原告所自認，而原告既在該處經營早餐店，本即會同意
    不特定之消費者出入，尚難以被告進入該早餐店即認有不法
    侵入原告居住空間，再勘驗光碟內容中被告固有手持攝影鏡
    頭朝向原告之情，惟被告否認有做任何攝影，而單以上開光
    碟勘驗內容亦無從認定被告確有對原告作何攝影而對其何個
    人資訊為公開給不特定人觀賞或評價之情，實難謂原告之何
    隱私內容有受被告侵害，原告以上開光碟之過程主張被告已
    有侵害其隱私權，本院亦無從憑採。此外，原告並未提出其
    他積極事證證明被告有為侵害原告名譽權及隱私權之不法行
    為，揆諸前開法條規定及說明，原告主張被告有不法侵害原
    告名譽權及隱私權，即無可採。從而，原告依據侵權行為損
    害賠償之法律關係，請求被告賠償10萬元，即屬無據，應予
    駁回。
四、綜上所述，原告依侵權行為損害賠償之法律關係，請求被告
    應賠償原告10萬元，為無理由，應予駁回。
五、本件判決之基礎已臻明確，兩造其餘攻擊及防禦方法，經審
    酌後於判決結果不生影響，爰不一一論述，併此敘明。　　
六、結論：原告之訴為無理由，依民事訴訟法第436條之23、第4
    36條第2項、第78條，判決如主文。 　
中　　華　　民　　國　　  110 　年　　9 　月   3　    日
                  臺灣臺南地方法院臺南簡易庭
                                  法  官  童來好
上列為正本，係照原本作成。
如不服本判決，應於送達後20日內向本庭（臺南市○○路0段000號
）提出上訴狀（須按他造當事人人數附繕本）。
如委任律師提起上訴者，應一併繳納上訴審裁判費。
對於小額程序之第一審判決之上訴，非以其違背法令之理由，不
得為之。且上訴狀內應記載表明（一）原判決所違背之法令及其
具體內容。（二）依訴訟資料可認為原判決有違背法令之具體事
實者。 
中　　華　　民　　國　　110 　年　　9 　　月　　3　　日
                                  書記官  郭倢妮